# 对于新入股东导致原股东丧失控股权的会计处理，请陈版指导

提问人：Danmy 时间：2016-11-13 15:33:36
因子公司有新股东入股，使得原控股股东的股权由100%稀释为40%，原控股股东的丧失控制权，假设该子公司的实收资本B是A的全资子公司，因B有新股东入股，使得A的股权比列被稀释为40%（A未增持），A丧失控制权（假设B的实收资本为 100 万，资本公积 50 万，年初未分配利润 50 万，本年利润 40 万；增值额 200 万，其中实收资本 100 ，资本公积 100 ） 1 ）、则A的个别报表处理如下： 对剩余的40%,按权益法进行追溯调整： Dr：长期股权投资 36 Cr：年初未分配利润 50 40%=20 Cr ：投资收益40 40%=16 Dr：长期股权投资 100 40%= 40 Cr ：资本公积 - 其他权益变动 100 40%= 40 2）、合并报表： Dr：?
93.33 Cr：投资收益 ( 200/60%)-(100+50+50+40)=93.33 如需编制合并报表，如何进行账务处理？并不是先视为100%出售，再买入40%的股权？混淆了。请陈版指导。

回答人：chenyiwei
1 、你可以查阅《企业会计准则解释第 7 号》第一条，以及《瑞华研究 2010 ～ 2014 汇编》之“问题3-1-35（全资子公司引入外部股东导致母公司持股比例下降时的处理）”。 2 、合并报表层面，应视作先 100 ％出售股权，再随即按 40 ％的公允价值购回剩余股权两项交易进行会计处理。